臺灣臺南地方法院民事裁定            100年度司護字第269號
聲  請  人  臺南市政府
法定代理人  賴清德    
相  對  人
即受安置人  劉A         姓名.
法定代理人  劉B         姓名.
上列當事人聲請短期安置事件，本院裁定如下：
    主  文
准將相對人劉A短期安置於收容中心。
聲請程序費用新臺幣壹仟元由相對人負擔。
    理  由
一、按主管機關發現兒童或少年從事性交易或有從事之虞者，應
    將該兒童或少年暫時安置於其所設之緊急收容中心，並應於
    安置起72小時內提出報告，聲請法院裁定。又法院受理前項
    報告時，除有「1.該兒童或少年顯無從事性交易或從事之虞
    者，法院應裁定不予安置並交付該兒童或少年之法定代理人
    、家長、最近親屬或其他適當之人及2.該兒童或少年有特殊
    事由致不宜安置於短期收容中心者，法院得裁定交由主管機
    關安置於其他適當場所」之情形外，應裁定將兒童或少年交
    付主管機關安置於短期收容中心，兒童及少年性交易防制條
    例第15條第2項、第16條分別定有明文。
二、本件聲請狀意旨略以：相對人劉A經嘉義市政府警察局查獲
    ，表示平常自行上網「愛情公寓聊天室」，因此認識鄭嫌，
    兩人互留即時通私下聯繫，而鄭嫌主動開價要求與相對人劉
    A發生性關係，且相對人劉A應允並發生一次性關係，但事後
    鄭嫌未依約給予新臺幣(下同)8,000元，並強拍相對人劉A裸
    照。因相對人未滿18歲，有從事性交易之事實，已違反兒童
    及少年性交易防制條例，故聲請人於劉A將相對人緊急收容
    ，並向法院聲請裁定准予短期安置等語。
三、聲請人主張之上情，有聲請人提出緊急收容報告書、臺南市
    警察局第一分局東寧派出所第1次調查筆錄各1件為證，足堪
    認定。另查，依緊急收容報告書之內容略以：「案主自行上
    網路聊天室認識鄭嫌，兩人互留即時通私下聯繫，而鄭嫌主
    動開價要求發生性關係，案主也應允並發生一次性關係，評
    估案主起初並未有性交易之意念，因鄭嫌主動開價，一時觀
    念偏差才觸法。案主家中經濟小康可滿足案主經濟需求，雖
    為單親家庭，但案父關心案主互動和諧，支持系統尚可。惟
    為導正案主偏差之觀念，將進行輔導與關懷工作」等語可知
    ，本件相對人產生價值觀偏差，亟待聲請人予以輔導。既如
    上述，本件聲請人之聲請經核與上開法律規定尚無不符，應
    予准許。
四、依非訟事件法第21條第2項、第24條第1項，民事訴訟法第78
    條，裁定如主文。  
中    華    民    國   100    年    10    月    12    日
                  家事法庭      司法事務官  林可婷
以上正本係照原本作成。
如對本裁定抗告須於裁定送達後10日內向本院提出抗告狀
中    華    民    國   100    年    10    月    13    日
                                書記官  謝麗首